臺灣嘉義地方法院交通事件裁定        100年度交聲字第740號
原處分機關  交通部公路總局嘉義區監理所
異  議  人  蕭伯奇
上列受處分人因違反道路交通管理處罰條例案件，對於交通部公
路總局嘉義區監理所，民國100年7月20日所為之裁決處分（處分
案號：嘉監義裁罰字第裁76-L00000000號），聲明異議，本院裁
      定如下：
      主  文
異議駁回。
      理  由
   理  由
一、異議意旨略以：異議人即受處分人蕭伯奇（下稱異議人）於
    民國100年7月5日17時12分許，駕駛車牌號碼8579-JB號自用
    小客車，行經嘉義市○○路177號前口，因酒後駕車為警查
    獲舉發，經原處分機關裁決吊扣駕駛執照，惟異議人係以駕
    駛聯結車謀生，該駕駛執照為謀生負擔家計所需，爰聲明異
    議請求法院改裁定吊扣自用小客車駕駛執照等語。
二、按「汽車駕駛人有飲用酒類後其吐氣所含酒精濃度超過每公
    升0.25毫克以上者，不得駕車」、「汽車駕駛人，有第35條
    第1 項情形者，應接受道路交通安全講習」、「汽車駕駛人
    ，駕駛汽車經測試檢定酒精濃度超過規定標準者，處新臺幣
    15,000元以上60,000元以下罰鍰，並當場移置保管該汽車及
    吊扣其駕駛執照1 年，因而肇事致人受傷者，並吊扣其駕駛
    執照2 年」、「汽車駕駛人，因違反本條例及道路交通安全
    規則之規定，受吊銷駕駛執照處分時，吊銷其執有各級車類
    之駕駛執照。領有汽車駕駛執照之汽車駕駛人，除駕駛聯結
    車、大客車、大貨車外之非其駕駛執照種類之車輛，違反本
    條例及道路交通安全規則之規定，應受吊扣駕駛執照情形時
    ，無因而肇事致人受傷或重傷者，記違規點數5點。但1年內
    違規點數共達6點以上或再次應受吊扣駕駛執照情形者，併
    依原違反本條例應受吊扣駕駛執照處分規定，吊扣其駕駛執
    照。」道路交通安全規則第114條第2款、道路交通管理處罰
    條例第24條第1項第2款、第35條第1項第1款、第68  條分別
    定有明文。
三、經查，本件異議人領有職業聯結車駕駛執照，於100年7月5
    日17時12分許，駕駛車牌號碼8579-JB號自用小客車，行經
    嘉義市○○路177號前處，經警攔檢並對異議人實施呼氣酒
    精濃度則試，經原處分機關認異議人有「汽車駕駛人酒精濃
    度超過規定標準（0.25-0.4）」、「駕駛非其駕駛執照種類
    之車輛，違規應受吊扣駕駛執照處分」之違規，而於100年7
    月20日以嘉監義裁字第裁76-L00000000號裁處罰鍰新臺幣（
    下同）19,500元、記違規點數5點，並施以道安講習，異議
    人於法定期間內之同年7月20日向本院聲明異議等情，有原
    處分機關之裁決書、刑事聲明交通異議狀各一份在卷可稽，
    且異議人對裁決書所載違規事實並未爭執，其違反道路交通
    管理處罰條例第35條第1項第1款之規定，應堪認定。
四、又異議人並無因本件違規事實受有吊扣駕照之處分，而上揭
    裁決書處罰主文欄內「1 年內違規點數共達6 點以上或再次
    應受吊扣駕照者，併依原違反本條例應受吊扣駕照處分規定
    ，吊扣其駕駛執照」等記載，僅係為提醒受處分人於何種情
    形下將受吊扣駕照處分之註記，並非對於受處分人另為吊扣
    駕駛執照之處分等情，有交通部公路總局嘉義區監理所嘉義
    市監理站100年7月27日嘉監義四字第1002003401號函在卷可
    稽，是本件異議人並未受吊扣駕駛執照之處分，異議人向本
    院對並未存在之吊扣駕駛執照處分聲明異議，自無理由，應
    予駁回。
據上論結，應依道路交通管理處罰條例第87條第2 項、道路交通
事件處理辦法第18條，裁定如主文。
中    華    民    國   100    年    7     月   29    日
                  交通法庭    法  官   葉淑儀
上列正本證明與原本無異。
如不服本裁定，應於裁定送達後5日內向本院提出抗告狀（應附
繕本）。
中    華    民    國   100    年    7     月   29    日
                              書記官   劉美娟